臺灣士林地方法院刑事判決　　　　　　96年度交簡上字第97號
上　訴　人
即　被　告　丙○○
輔　佐　人
即被告之父　乙○○
上列上訴人即被告因過失傷害案件，不服本院士林簡易庭民國96
年7 月31日96年度士交簡字第1245號第一審刑事簡易判決（臺灣
士林地方法院檢察署檢察官聲請簡易判決處刑書案號：96年度偵
字第3222號），提起上訴，本院管轄第二審之合議庭判決如下：
    主  文
上訴駁回。
丙○○緩刑貳年。
    事  實
一、丙○○於民國95年10月19日12時15分許，騎乘車號為P7Q-97
    1 號之重型機車，沿臺北市大同區○○○○○道東往西方向
    內側車道行駛之際，本應注意車前狀況，隨時採取必要之安
    全措施，而依當時情形係天候晴，日間自然光線，路面狀況
    為乾燥、無缺陷且無障礙物，視距良好，並無不能注意之情
    事，適未領有駕駛執照之甲○○○騎乘車號為DWS-271 號輕
    型機車同向行駛於其右前方之外側車道並切換進入內側車道
    之際，因甲○○○未注意安全距離即變換車道，而丙○○亦
    疏未注意車前狀況以採取必要之措施即貿然前行，致由後方
    追撞甲○○○所騎乘之上開機車，造成甲○○○受有右前臂
    橈骨骨折併尺骨（聲請簡易判決處刑書誤載為大骨）脫位、
    右側脛骨平臺骨折、頭部外傷及上唇撕裂傷等傷害，迨警據
    報前往現場處理，丙○○於有偵查權之員警發覺前開犯行前
    ，自行向現場處理員警當場承認為肇事人並申告前開行為而
    接受裁判，始查悉上情。
二、案經甲○○○訴由臺北市政府警察局大同分局報請臺灣士林
    地方法院檢察署檢察官聲請簡易判決處刑。
    理  由
一、被告丙○○對於本判決所引用之下列各項證據方法之證據能
    力，於本院審理時均表示無意見，且於法院調查證據時，知
    有刑事訴訟法第159 條第1 項不得為證據之情形，亦未於言
    詞辯論終結前聲明異議，茲審酌該等言詞陳述及書面陳述作
    成時之情況，並無不宜作為證據之情事，依刑事訴訟法第15
    9 條之5 之規定，自得作為證據，合先敘明。
二、前揭犯罪事實，業據被告丙○○於本院審理中坦承不諱，核
    與告訴人甲○○○於警詢及偵查中指訴之情節相符，並有道
    路交通事故現場圖、交通事故談話紀錄表、道路交通事故補
    充資料表、道路交通事故初步分析研判表、道路交通事故調
    查報告表(一)(二)及現場照片14張等在卷可稽；而告訴人甲○○
    ○因騎乘機車與被告丙○○所騎乘之機車發生擦撞而受有如
    事實欄所載之傷勢，亦有其所提出之由馬偕紀念醫院於96年
    1 月11日出具之甲種診斷證明書附卷可參；況本件經送臺北
    市車輛行車事故鑑定委員會鑑定之結果，認為告訴人甲○○
    ○變換車道未注意安全距離及無照駕駛為肇事主因，而被告
    丙○○未注意車前狀況為肇事次因，此有臺北市車輛行車事
    故鑑定委員會96年5 月4 日北鑑審字第09630136500 號函所
    檢附之鑑定意見書在卷可稽，足徵被告丙○○之上開自白與
    事實相符。本件事證明確，被告丙○○之犯行洵堪認定，應
    予依法論科。
三、核被告丙○○所為，係犯刑法第284 條第1 項前段之過失傷
    害罪。本件係報案人或勤務中心轉來資料未報明肇事人姓名
    ，處理人員前往現場處理時，被告丙○○在場，並當場承認
    為肇事人，此有臺北市政府警察局大同分局交通分隊員警李
    浦銘所製作之道路交通事故肇事人自首情形紀錄表一份在卷
    可稽，是被告丙○○於有偵查權之警員發覺前開犯行之犯罪
    人前，自行向現場處理警員申告上開犯行，並隨同警員到案
    及接受審判，符合自首之規定，應依刑法第62條前段之規定
    ，減輕其刑。又被告丙○○所為本件之過失傷害犯行，其犯
    罪時間係在民國96年4 月24日以前，應依中華民國96年罪犯
    減刑條例第2 條第1 項第3 款之規定，減其宣告刑二分之一
    。原審認被告丙○○罪證明確，因而援引刑事訴訟法第449
    條第1 項前段、第454 條第2 項，刑法第11條前段（贅引）
    、第284 條第1 項前段、第62條前段、第41條第1 項前段，
    刑法施行法第1 條之1 ，中華民國96年罪犯減刑條例第2 條
    第1 項第3 款、第7 條、第9 條（贅引）之規定，量處被告
    丙○○有期徒刑四月，減為有期徒刑二月，並諭知易科罰金
    之折算標準，經核認事用法，均無不合，量刑亦稱妥適，被
    告丙○○上訴意旨徒以量刑過重，指摘原判決不當，為無理
    由，要無可採，應予駁回。然被告丙○○未曾因故意犯罪受
    有期徒刑以上刑之宣告，此有臺灣高等法院被告前案紀錄表
    一份在卷可稽，復於犯後業與告訴人甲○○○達成和解並賠
    償新臺幣50000 元，亦有本院審理筆錄可參，其經此次起訴
    審判後，當能知所警惕，而無再犯之虞，本院因認所宣告之
    刑，以暫不執行為適當，爰併宣告緩刑二年，以啟自新。
據上論斷，應依刑事訴訟法第455 條之1 第1 項、第3 項、第36
8 條，刑法第74條第1 項第1 款，判決如主文。
本案經檢察官張紜瑋到庭執行職務。
中　　華　　民　　國　　96　　年　　11　　月　　13　　日
                  交通法庭審判長法  官  李育仁
                                法  官  黃潔茹
                                法  官  黃雅君
以上正本證明與原本無異。
本件不得上訴。
                                書記官  彭莉婷
中　　華　　民　　國　　96　　年　　11　　月　　15　　日
附錄本案論罪科刑法條：
刑法第284條第1項前段
（過失傷害罪）
因過失傷害人者，處 6 月以下有期徒刑、拘役或 5 百元以下罰
金，致重傷者，處1 年以下有期徒刑、拘役或5 百元以下罰金。
